

FRONTEND DEVELOPER

EXPERIENCIA LABORAL

AntPack | Frontend Developer

Octubre 2022 - Enero 2024

- Desarrollo de diversos proyectos.
- Apoyo en diferentes iniciativas.
- Manejo de la plataforma oficial de comunicación de la empresa.
- Colaboración con distintos proyectos, brindando respaldo a través de la implementación de diversas tecnologías.

IPCOM | Frontend Developer

Enero 2021 - Septiembre de 2022

- Maquetación y diseño de diversos proyectos.
- Implementación de la página web oficial.
- Apoyo en proyectos basados en UX.

Pyra Lab | Frontend Junior

Septiembre 2020 - Noviembre 2020

- Estructuración y diseño de e-commerce para Tiendas D1.
- Modificación e implementación para mejorar el funcionamiento del e-commerce.
- Diseño de un generador de plantillas para e-commerce.

ChefMenu | Frontend Junior

Marzo 2020 - Septiembre 2020

- Diseño y maquetación de la página principal de ChefMenu.
- Apoyo en la estructuración de diferentes proyectos.
- Creación de una landing page para el día sin IVA de Tiendas D1.

Redna Java | Desarrolladora Junior

Febrero 2016 - Abril de 2019

• Apoyo en diferentes proyectos realizados en el semillero.

IDIOMAS

- Español nativo
- Inglés: A2 (Acreditado por la Universidad Agustiniana)



CONTACTO

3152225986

emilyorduz.eo@gmail.com

emily-tatiana-orduz-barrera-75968b152/

SOBRE MI

Desarrolladora Front-End con más de 2 años de experiencia en diseño y maquetación de páginas web. Proactiva, organizada y con excelentes habilidades de comunicación y trabajo en equipo. Busco un puesto desafiante y dinámico donde pueda aplicar mis conocimientos y seguir desarrollándome profesionalmente.

SKILLS

HTML 5, JavaScript (ES6), Vue 3, ReactJs, GatsbyJs, Pug JS, Bootstrap, Reactstrap, CSS3, SASS, Bulma, Tailwind, AntD, Git, RestFull, Graphql, Aws S3, Figma, Zeplin, Photoshop, InDesign

EDUCACIÓN

Universidad Agustiniana

2016 - 2020

• Tecnología en Desarrollo de Software

Colegio Brasilia Bosa IED

2000 - 2015

• Educación Secundaria